臺灣高等法院民事裁定　　　　　　　　　96年度抗字第1728號
抗　告　人　泰安產物保險股份有限公司
法定代理人　乙○○
抗告人因與相對人甲 ○ ○○○ ○ ○○ ○○○○○○○等間給付保險金事件，
對於中華民國九十六年六月六日臺灣臺北地方法院九十六年度保
險字第四十號所為裁定提起抗告，本院裁定如下：
    主  文
原裁定廢棄。
    理  由
一、抗告意旨略以：原法院裁定依兩造間再保臨分要約第三條約
    定「Other terms and condition follow the original
    policy.」、原保險契約第五十八條約定：「因本保險契約
    涉訟時，除當事人另有約定外，以保險標的物所在地之中華
    民國地方法院為管轄法院。」，認本件管轄法院為原保險契
    約之標的物所在地即坐落桃園縣中壢市○○路○段五五○號
    、五五○之五號、五五六號八樓等廠房之管轄法院臺灣桃園
    地方法院，爰移轉該法院管轄。惟依保險法第四十、四十一
    、四十二條之規定及系爭再保險契約、原保險契約，原保險
    人對於再保險人無賠償請求權，原保險契約之要保人並不得
    對再保險人為任何請求，再保險契約獨立於原保險契約外，
    不得逕以原保險契約之保險標的，認作係再保險契約之保險
    標的。況系爭再保臨分要約固約定準用原商業火災保險單約
    定，但本件再保險契約之保險標的既為抗告人對被保險人等
    給付保險金之責任，自應以該承保責任發生地為本案之管轄
    法院，本件抗告人之營業所位處原法院所轄之台北市內，依
    據兩造合意，應認為系爭保險標的所在地為台北市，故台灣
    台北地方法院方為有權管轄之法院。原裁定將本件移送其他
    法院，於法自有不合，爰求為廢棄原裁定等語。
二、按「解釋意思表示，應探求當事人之真意，不得拘泥於所用
    之辭句。」民法第九十八條定有明文。是「解釋私人之契約
    應通觀全文，並斟酌立約當時之情形，以期不失立約人之真
    意。」（最高法院十八年度上字第一七二七號判例要旨參照
    ）。次按再保臨分要約第三條約定「Other terms and
    condition follow the original policy.」，而原保險契
    約第五十八條約定：「因本保險契約涉訟時，除當事人另有
    約定外，以保險標的物所在地之中華民國地方法院為管轄法
    院。」，又再保臨分要約之對造簽約人「勞氏保險組合團五
    一○」、「勞氏保險組合團八○七」、「勞氏保險組合團九
    五八」之代理人陳慧玲律師、劉彥玲律師具狀陳報上揭再保
    臨分要約之約定有關法院管轄約定，係以再保險契約保險標
    的即以該承保責任發生地為本案之管轄法院，核與抗告人主
    張一致，依上揭說明，應以抗告人與陳報人之真意為準。本
    件系爭再保臨分要約之承保責任發生地為抗告人之住所，抗
    告人營業所位於台北市○○路，為臺灣臺北地方法院所管轄
    。原法院認應由臺灣桃園地方法院為管轄法院，而為移轉管
    轄之裁定，尚屬誤會。抗告意旨執此指摘原裁定不當，求為
    廢棄，為有理由。爰由本院將原裁定廢棄，發回原法院。又
    抗告人於本院審理期間，向原法院變更被告為「勞氏保險組
    合團五一○」、「勞氏保險組合團八○七」及「勞氏保險組
    合團九五八」等，本院非本案管轄法院，應由原法院依法處
    理，併予敘明。
三、據上論結，本件抗告為有理由，裁定如主文。
中　　華　　民　　國　　96　　年　　12　　月　　31　　日
                    民事第十庭
                        審判長法　官  黃豐澤
　　　　　  　  　　　　　　　法　官  蕭艿菁
　　　　　　    　　　　　　　法　官  吳光釗
正本係照原本作成。
本裁定除以適用法規顯有錯誤為理由，並經本院許可外，不得再
抗告。如提起再抗告，應於收受後10日內委任律師為訴訟代理人
向本院提出再抗告狀。並繳納再抗告費新台幣１千元。
中　　華　　民　　國　　97　　年　　1 　　月　　3 　　日
　　　　　　　　　　　　　　　書記官  秦慧榮
